【裁判字號】    88,易,4054
【裁判日期】    900417
【裁判案由】    詐欺
【裁判全文】
臺灣板橋地方法院刑事判決                        八十八年度易字第四五四號
    公  訴  人  臺灣板橋地方法院檢察署檢察官
    被      告  丙○○
右列被告因詐欺案件，經檢察官提起公訴（八十八年度偵緝字第九六０號），及台灣
台中地方法院檢察署移請併案審理（八十八年度偵字第二二三三０號），本院判決如
左：
    主  文
丙○○連續意圖為自己不法之所有，以詐術使人將本人之物交付，處有期徒刑捌月，
緩刑貳年。
    事  實
一、丙○○明知本身財力發生困難，已無支付能力，竟意圖為自己不法之所有，基於
    概括之犯意，於民國八十六年十一月二十六日起以華納唱片行之名義，向設於台
    中市○區○○街九三號一樓雕樂實業有限公司（下稱雕樂公司）訂購音樂光碟片
    ，並郵寄華納唱片行之營利事業登記抄本取信於雕樂公司，雙方並約定訂購貨款
    應於次月十日結清或可開立十五天期之支票，雕樂公司之代表人乙○○不疑有他
    陷於錯誤，陸續將丙○○所訂購之音樂光碟片送至指定之台北縣板橋市○○街一
    一號一樓交付予丙○○，嗣被告竟開立發票日為八十七年二月十五日、票面金額
    新台幣（下同）二十二萬五千元、支票號碼ＡＳ0000000、付款人台灣中
    小企業銀行新莊分行之支票一紙交付予乙○○，用以支付八十六年十一月份之貨
    款，迄八十七年二月三日止丙○○總計訂購一百零九萬二千四百十元之音樂光碟
    片，嗣雕樂公司開立發票向丙○○請款均未獲回覆，而上開支票屆期提示亦不獲
    兌現，經雕樂公司之代表人乙○○至上開設於台北縣板橋市○○街一一號一樓華
    納唱片行催討，始悉丙○○早已搬離該處。丙○○復於八十六年十二月間某日，
    在台北縣三重市○○路○段一０九號金成昌銀樓有限公司（下稱金成昌公司），
    向該公司之代表人甲○○佯稱欲購買大批金飾經營銀樓，並選定價值共一百零二
    萬六千四百九十五元之金飾，甲○○不疑有他陷於錯誤，而於八十六年十二月三
    十日交付上開金飾予丙○○，丙○○則開立發票日八十七年二月十三日、支票號
    碼ＰＹ0000000、票面金額一百零二萬六千元、付款人台北區中小企業銀
    行新莊分行之支票一紙交付予甲○○，用以支付貨款，嗣甲○○屆期提示上開支
    票未獲兌現，始悉受騙。
二、案經金成昌公司訴請台灣板橋地方法院檢察署檢察官偵查起訴暨台灣台中地方法
    院檢察署移請併案審理。
    理  由
一、訊據被告丙○○固承認分別向雕樂公司及金成昌公司購買音樂光碟片及金飾，且
    未給付貨款之事實，惟否認有何詐欺犯行，辯稱向金成昌公司買的金飾是要賣給
    何玉蓮，而何玉蓮所交付之支票遭退票，才未付貨款，另於八十七年過年前遭人
    倒錢，才未付雕樂公司貨款，伊沒有詐騙之意思云云。經查：右揭事實，業據告
    訴人雕樂公司之代表人乙○○及金成昌公司之代表人甲○○於偵審中指述綦詳，
    並有發票三紙、營利事業登記抄本、交易明細表三十紙、送貨單一紙、支票及退
    票理由單各二紙等件影本附卷可稽。而被告於偵查中供稱「（問：有無向甲○○
    之太太說要開設嘉莉銀樓？）是甲○○的太太向我建議我的店內可設一個小小的
    專櫃，擺放金飾，我說如果取嘉莉好不好，他說不錯」等語（見台灣板橋地方法
    院檢察署八十八年度偵緝字第九六一號偵查卷第二十四頁），且告訴人金成昌公
    司提出之送貨單上亦註明嘉莉，足認告訴人金成昌公司代表人甲○○指述被告表
    明欲經營銀樓，始出賣大批金飾一節，即屬可採。又被告辯稱將價值一百餘萬元
    之金飾轉賣予何玉蓮，惟竟不知該人之真實姓名、住所及連絡方式，顯與常情有
    悖，且經本院向內政部警政署刑事警察局調取姓名為何王蓮之口卡片，被告亦無
    法指認，是被告前開辯稱將金飾轉賣予何玉蓮，因何玉蓮交付之支票遭退票始無
    法給付貨款一節，尚不足取。另被告辯稱於八十七年過年前遭人倒錢，才未付雕
    樂公司貨款一節，惟其未能提出具體事證供本院查證，尚難採信。參以被告於八
    十六年十一、十二月間分別向雕樂公司及金成昌公司購買上開物品，均開立八十
    七年二月中旬期之支票，並支票屆期前後旋即搬離連絡處所，顯見其於訂貨之初
    ，即有詐取財物之不法意圖甚明，是被告上開所辯純屬飾卸之詞，不足採信。事
    證明確，被告犯行堪以認定。
二、核被告所為，係犯刑法第三百三十九條第一項之意圖為自己不法之所有，以詐術
    使人將本人之物交付罪。其先後多次犯行，時間緊接，所犯罪名相同，顯係出於
    概括之犯意為之，為連續犯，應依刑法第五十六條之規定以一罪論，並加重其刑
    。台灣台中地方法院檢察署移送併辦部分（即告訴人雕樂公司告訴部分）與起訴
    之詐欺罪，有連續犯之裁判上一罪之關係，為起訴效力所及，本院自得併予審理
    ，附此敘明。爰審酌被告之品行、犯罪之動機、目的、手段、所得財物及事後已
    分別與雕樂公司、金成昌公司達成和解，有和解書二份附卷可參，犯後態度等一
    切情狀，量處如主文所示之刑。又被告前未曾受有期徒刑以上刑之宣告，此有台
    灣高等法院檢察署刑案紀錄簡覆表在卷可稽，其因一時失慮，偶罹刑典，經此科
    刑之教訓後，應知警惕而無再犯之虞，本院因認暫不執行其刑為當，予以宣告緩
    刑二年，以啟自新。
據上論斷，應依刑事訴訟法第二百九十九條第一項前段，刑法第五十六條、第三百三
十九條第一項、第七十四條第一款，罰金罰鍰提高標準條例第一條前段，判決如主文
。
本案經檢察官李海龍到庭執行職務
中      華      民      國      九十      年      四      月    十七    日
                                      台灣板橋地方法院刑事第三庭
                                          法  官  李  幼  妃
右正本證明與原本無異。
如不服本判決，應於判決送達後十日內，向本院提出上訴狀。
                                          書記官  強  梅  芳
中      華      民      國      九十      年      四      月    十九    日
附錄本案論罪科刑法條全文
刑法第三百三十九條
意圖為自己或第三人不法之所有，以詐術使人將本人或第三人之物交付者，處五年以
下有期徒刑、拘役或科或併科一千元以下罰金。
以前項方法得財產上不法之利益或使第三人得之者亦同。
前二項之未遂犯罰之。


司法院資訊處製作；財團法人民間司法改革基金會備份。
